臺灣士林地方法院民事裁定
111年度消債清字第36號
債  務  人  陳怡均即陳愛玉


代  理  人  張嘉敏律師(法扶律師)
上列債務人聲請清算事件，本院裁定如下：
    主  文
債務人應於本裁定送達後二十日內，補提如附表所示文件及資料
到院。
    理  由
一、按債務人聲請清算時，所提出之財產狀況及收入說明書，應
    表明下列事項，並提出證明文件：一、財產目錄，並其性質
    及所在地。二、最近5 年是否從事營業活動及平均每月營業
    額。三、收入及必要支出之數額、原因及種類。四、依法應
    受債務人扶養之人；法院裁定開始清算程序前，得依職權訊
    問債務人、債權人及其他關係人，並得定期命債務人據實報
    告清算聲請前2 年內財產變動之狀況。債務人違反前項報告
    義務者，法院得駁回清算之聲請，消費者債務清理條例第81
    條第4 項、第82條各有明文。又聲請更生或清算不合程式或
    不備其他要件者，法院應以裁定駁回之。但其情形可以補正
    者，法院應定期間先命補正，同條例第8 條亦有明定。
二、查本件債務人具狀聲請清算，漏未提出如附表所示文件及資
    料到院。爰定期命補正，逾期未補正，即駁回其聲請，特此
    裁定。
中　　華　　民　　國　　111 　年　　5 　　月　　4 　　日
                  民事第三庭  法  官  林靖淳
以上正本係照原本作成。
本件裁定不得抗告。
中　　華　　民　　國　　111 　年　　5 　　月　　5 　　日
                              書記官  洪忠改
附表：
⒈提出債務人前簽訂之中華民國銀行公會會員辦理消費金融案件
  無擔保債務協商機制協議書及無擔保債務還款計畫，具體說明
  債務人無法履行協商債務清償方案之原因，並就債務人所主張
  不可歸責於己之事由，致履行協商條件有困難之事實提出證據
  。
⒉報告清算聲請前2年內除已載入財產及收入狀況說明書內之項目
  外之財產變動狀況（例如處分不動產、黃金、珠寶、償還債務
  、變更保險要保人、解約保單等）。
⒊提出債務人所有在郵局或金融機構開立之存款帳戶（含外幣帳
  戶）自109年2月起迄今之存摺封面及內頁影本（須附完整內頁
  資料並補登存摺至本裁定送達日之後）。
⒋提出「中華民國人壽保險商業同業公會投保查詢單」，及以債
  務人為要保人之商業保險契約書（含人壽保險、年金保險、投
  資型保險），並說明投保內容、是否辦理保單質借、現有保單
  價值準備金、每月支出保險費之金額（併提出繳費收據或轉帳
  證明）。
⒌按時間順序，列表說明自109年2月起迄今，所有工作內容、來
  源（即僱主）、實際收入金額，及提出自109年2月起迄今薪資
  單影本及薪資轉帳存摺內頁影本（二者皆須提出），並說明除
  每月應領薪資外，是否尚領有年終及三節獎金、津貼、補助及
  金額。
⒍提出相關證明文件，說明債務人是否領取社會補助或津貼（房
  租津貼、低收入戶補助、殘障津貼等）及金額若干。
⒎說明債務人現居住地之房屋所有居住成員及如何分擔租金。